【裁判字號】    89,婚,689
【裁判日期】    891123
【裁判案由】    離婚等
【裁判全文】
臺灣臺中地方法院民事判決  八十九年度婚字第六八九號
    原        告  丙○○
    訴 訟 代理人  陳坤榮  律師
    被        告  甲○○  住臺.
    兼訴訟代理人  乙○○  住同.
右當事人間請求離婚等事件，本院判決如左：
    主    文
准原告與被告乙○○離婚。
確認被告甲○○（民國八十三年二月七日生）非原告之婚生女。
第一項訴訟費用由被告乙○○負擔，第二項訴訟費用由被告負擔。
    事    實
甲、原告方面：
  一、聲明：如主文第一、二項所示。
  二、陳述：
  （一）緣原告與被告乙○○於民國六十七年十一月十二日結婚，目前婚姻關係存續
        中，嗣被告乙○○於八十一年八月底離家出走後，曾在臺中市○○區○○路
        二段二七○巷十四號四樓內，與證人古增琳有曖昧關係，為原告會警查獲，
        原告並訴追渠等二人涉有妨害家庭之罪嫌，惟因被告乙○○向原告求情，表
        示反悔絕不再犯之意，原告信以為真，乃撤回告訴。
  （二）詎被告乙○○於八十九年五月十一日以電話告知原告，稱被告乙○○與證人
        古增琳於八十三年二月七日生有被告甲○○，因已屆入學年齡，盼能遷入原
        告戶籍，原告聞之，始知被告甲○○出生之事。
  （三）因被告乙○○於八十一年八月底離家出走後，棄家庭於不顧，甚於婚姻關係
        存續中，與證人古增琳通姦，經原告撤回告訴後，又未返家，並於八十三年
        二月七日與證人古增琳育有被告甲○○，完全不顧夫妻情分，顯見兩造姻緣
        已盡，且難以維持婚姻之重大事由顯可歸責於被告乙○○，為此爰依民法第
        一千零五十二條第二項之規定，訴請判決原告與被告乙○○離婚。
  （四）又被告乙○○自八十一年八月間離家出走後，未曾履行同居義務，與原告僅
        有夫妻之名，而無夫妻之實，兩造實不可能於八十三年二月七日生下被告甲
        ○○，是被告甲○○應係被告乙○○在外與證人古增琳發生性行為致懷孕，
        而非自原告受胎所生，因被告甲○○推定為原告之婚生女，為此爰依民法第
        一千零六十三條第二項之規定，起訴請求如訴之聲明第二項所示。
  三、證據：提出戶籍謄本一份、臺灣臺中地方法院檢察署檢察官八十二年度偵字第
            一三一三七號不起訴處分書影本一份、出生證明書影本一份為證。
乙、被告方面：
  一、聲明：駁回原告之訴。
  二、陳述：被告古佩瑜非伊與原告所生。伊在今年五月間才通知原告此事，因為希
            望為被告甲○○報戶口。
丙、本院依職權調閱臺灣臺中地方法院檢察署八十二年度偵字第一三一三七號偵查卷
    宗，並函請法務部調查局鑑定原告與被告甲○○間之血緣關係，暨訊問證人古增
    琳。
    理      由
一、原告起訴主張其與被告乙○○於六十七年十一月十二日結婚，目前婚姻關係存續
    中，嗣被告乙○○於八十一年八月底離家出走，曾在臺中市○○區○○路二段二
    七○巷十四號四樓內，與證人古增琳有曖昧關係，為原告會警查獲，並提出妨害
    家庭之告訴，後雖經原告撤回，然被告乙○○竟於八十九年五月十一日以電話告
    知原告，稱被告乙○○與證人古增琳於八十三年二月七日生有被告甲○○，因已
    屆入學年齡，盼能遷入原告戶籍等語，然被告甲○○實非被告乙○○自原告受胎
    所生之事實，為被告所不否認，並經原告提出戶籍謄本一份、臺灣臺中地方法院
    檢察署檢察官八十二年度偵字第一三一三七號不起訴處分書影本一份、出生證明
    書影本一份為證，且經本院依職權向臺灣臺中地方法院檢察署調閱八十二年度偵
    字第一三一三七號偵查卷宗核閱屬實，復經證人古增琳到院證述：「甲○○是我
    與乙○○所生，我與乙○○從七十九年間起就同居，目前還住在一起，甲○○也
    同住」等語明確，再觀諸本院依職權函請法務部調查局鑑定結果認為：「依據遺
    傳法則，甲○○之血型及 DNA各項型別與古增琳之各項相對應型別均無矛盾，經
    計算其CPI值為3,390,927以上，因此認為古增琳即可能（機率99.99%以上）為甲
    ○○之生父」等情，此有該局八十九年十月三日（89）陸（四）字第89066456號
    鑑定通知書一紙在卷足憑，是原告上開主張，應堪採信。
二、按夫妻一方有民法第一千零五十二條第一項以外之重大事由，難以維持婚姻者，
    夫妻一方得向法院請求判決離婚，民法第一千零五十二條第二項前段定有明文。
    次按婚姻係以經營夫妻共同永久生活為目的，其之本質則係建立在誠摯、互信、
    互諒、互愛之基礎上，若夫妻無法共同生活致此誠摯基礎嚴重動搖甚或流失殆盡
    ，即屬民法第一千零五十二條第二項前段所稱之難以維持婚姻之重大事由。經查
    ，被告乙○○自八十一年八月底離家後，迄今未與原告同居，並無共同維持婚姻
    生活，且被告乙○○目前尚與證人古增琳同居, 並育有被告甲○○之情，已如前
    述，顯見原告與被告乙○○已喪失對繼續維繫婚姻努力之感情，且對於婚姻忠實
    基礎之信賴業已動搖，感情裂痕顯難癒合，勢難白首偕老，在情愛已失之情況下
    ，若強求其維持婚姻，僅係造成貌合神離婚姻假相，不僅原告與被告乙○○精神
    痛苦，且對所生子女之正常成長亦有妨害。是本院審酌原告與被告乙○○兩造分
    居長達八年之久，婚姻貞潔之誠摯信賴基礎顯已動搖流失，難以繼續維持婚姻的
    客觀事實，應堪認定係屬民法第一千零五十二條第二項前段所稱難以維持婚姻之
    重大事由，且難以維持婚姻之重大事由，顯可歸責於被告乙○○，從而，原告本
    於前開規定訴請離婚，為有理由，應予准許。
三、次按妻之受胎，係在婚姻關係存續中者，推定其所生子女為婚生子女。前項推定
    ，如夫妻之一方能證明妻非自夫受胎者，得提起否認之訴。但應於知悉子女出生
    之日起，一年內為之。民法第一千零六十三條第一項、第二項分別定有明文。經
    查，被告甲○○非被告乙○○自原告受胎已如前述，故原告於八十九年七月三十
    一日即知悉起一年內提起本件否認子女訴訟，依前揭法律規定，為有理由，應予
    准許。
據上論結，本件原告之訴為有理由，依民事訴訟法第七十八條、八十五條第一項前段
，判決如主文。
中      華      民      國    八十九    年     十一     月    二十三   日
                                臺灣臺中地方法院家事法庭
~B法      官  周瑞芬
右為正本係照原本作成
如對本判決上訴應於判決送達後廿日向本院提出上訴狀
中      華      民      國    八十九    年     十一     月    二十三   日
~B法院書記官


司法院資訊處製作；財團法人民間司法改革基金會備份。
